виталий степнов

HTML-верстальщик, Frontend-разработчик

ОБО МНЕ

HTML-верстальщик с опытом работы на фрилансе. Разрабатываю как одностраничные лендинги, так и многостраничные сайты. В работе меня интересуют сложные проекты, опыт работы в команде и конкурентоспособная зарплата. Стремлюсь создавать семантически правильные, понятные и привлекательные сайты для всех пользователей.

ОБРАЗОВАНИЕ

Таганрогский технологический институт Южного федерального университета, Таганрог

Бакалавр, Государственное и Муниципальное управление, выпуск 2016

КОНТАКТНАЯ ИНФОРМАЦИЯ

Тел:+7 995 616 26 19

E-mail: xigga11@gmail.com

Telegram: @VVVetos

instagram:@vetosy

Нахожусь в РФ

ПРОЧЕЕ

Увлекаюсь современным кинематографом и обожаю художественную литературу. Немного интересуюсь дизайном.

ОПЫТ РАБОТЫ

Самообучение

MaxGraph YouTube | 2021—2022

Основные навыки верстки, симантика и много практики.

Pet проекты

2022-2023

Верстка различных сайтов (лендинги, многостраничные). Написание скриптов для сайтов с библиотеками и без.

Фриланс

2023—настоящее время

Верстка макетов, реализация функционала, сдача проектов в срок, общение с клиентами.

НАВЫКИ

- HTML5
- SCSS
- JS • Gulp
- Figma
- Ps
- GitHub
- Английский А2
- GPT

мой GITHUB

https://github.com/Vetosy